臺灣桃園地方法院刑事判決
                                     110年度交訴字第20號
公  訴  人  臺灣桃園地方檢察署檢察官  
被      告  張瀚文



上列被告因公共危險等案件，經檢察官提起公訴(109 年度偵字
第31690 號) ，被告於本院準備程序中，就被訴事實為有罪之陳
述，經本院告知簡式審判程序意旨並聽取公訴人、被告之意見後
，合議庭裁定由受命法官獨任依簡式審判程序審理，判決如下：
    主  文
張瀚文駕駛動力交通工具發生交通事故致人傷害而逃逸，累犯，
處有期徒刑陸月，如易科罰金，以新臺幣壹仟元折算壹日。
被訴過失傷害部分，公訴不受理。
    事實及理由
一、本案犯罪事實及證據，除應更正、補充如下外，其餘均引用
    檢察官起訴書之記載（如附件）：
  ㈠犯罪事實欄一第7 行「林欣容以及林欣樺」之記載，應更正
    為「林欣容及所搭載之林欣樺」；
  ㈡犯罪事實欄一第7 至8 行「致使林欣容以及林欣樺受有多處
    擦挫傷之傷害」之記載，應更正為「致林欣容受有左大腿及
    右膝挫傷、左膝及右手肘挫擦傷等傷害，林欣樺受有右足多
    處挫擦傷等傷害（張瀚文所涉過失傷害罪嫌部分，業據林欣
    容、林欣樺之告訴代理人林秀花撤回告訴，爰另為公訴不受
    理之諭知，詳後述）」；
  ㈢犯罪事實欄一第8 至10行「僅下車向林欣容以及林欣樺謊稱
    有急事，未給予救助及救護，逕行駕車逃離現場」之記載，
    應更正為「於駕駛動力交通工具發生交通事故，致林欣容、
    林欣樺受有傷害後，雖曾下車察看，惟未通知員警及救護人
    員到場，亦未對林欣容、林欣樺施予必要之救護並等候員警
    到場處理，復向林欣容、林欣樺聲稱另有急事將再返回後，
    即駕車離開現場而逃逸」；
  ㈣證據部分應補充「車籍資料（見偵卷，第63至64頁）」、「
    桃園市政府警察局桃園分局110 年7 月30日桃警分交字第11
    00047017號函（見交訴卷一，第77頁）」、「台灣大哥大股
    份有限公司2021年9 月28日法大字第110121354 號書函（見
    交訴卷二，第43頁）」及「被告張瀚文於本院訊問、準備程
    序及審理時之供述（見交訴卷一，第29至31頁；交訴卷二，
    第97至105 頁）」。
二、有罪部分之論罪科刑：
  ㈠按行為後法律有變更者，適用行為時之法律，但行為後之法
    律有利於行為人者，適用最有利於行為人之法律，刑法第2
    條第1 項定有明文。被告本案行為（109 年6 月26日）後，
    刑法第185 條之4 於民國110 年5 月28日修正公布，並自同
    年月30日生效施行，修正前規定：「駕駛動力交通工具肇事
    ，致人死傷而逃逸者，處1 年以上7 年以下有期徒刑」，修
    正後則規定：「駕駛動力交通工具發生交通事故，致人傷害
    而逃逸者，處6 月以上5 年以下有期徒刑；致人於死或重傷
    而逃逸者，處1 年以上7 年以下有期徒刑。犯前項之罪，駕
    駛人於發生交通事故致人死傷係無過失者，減輕或免除其刑
    」，是修正後之條文將「肇事」修正為「發生交通事故」，
    以符罪刑明確性之原則；就該罪之法律效果，依行為人對於
    法益侵害程度為（普通）傷害、重傷害或死亡之不同，而分
    別定以不同刑度之處罰，以符罪刑相當之原則；另增定第2
    項規定，就犯同條第1 項之罪之駕駛人，於發生交通事故致
    人死傷係無過失者，減輕或免除其刑，以符比例原則之要求
    。
  ㈡查被告對於本案車禍事故之發生有過失責任，所致告訴人林
    欣容受有之左大腿及右膝挫傷、左膝及右手肘挫擦傷等傷害
    ，及告訴人林欣樺受有之右足多處挫擦傷等傷害，均為普通
    傷害，則被告本案適用之上開之罪，法定刑由修正前「1 年
    以上7 年以下有期徒刑」，修正為「6 月以上5 年以下有期
    徒刑」，經比較新舊法之結果，以修正後（現行之）刑法第
    185 條之4 第1 項前段規定有利於被告，依刑法第2 條第1 
    項但書規定，應適用修正後（現行之）刑法第185 條之4 第
    1 項前段規定論處。
  ㈢核被告所為，係犯修正後（現行之）刑法第185 條之4 第1項
    前段駕駛動力交通工具發生交通事故致人傷害而逃逸罪。
  ㈣被告前因違反毒品危害防制條例案件，經本院107 年度桃簡
    字第2061號判決處有期徒刑2 月確定，於108年8 月22 日易
    科罰金執行完畢乙情，有臺灣高等法院被告前案紀錄表在卷
    可稽，是其於徒刑執行完畢5 年以內，故意再犯本案（109
    年6月26日）有期徒刑以上之罪，為累犯。然審酌其上開前
    案與本案之犯罪型態不同，犯罪之動機、手段有間，參酌司
    法院大法官釋字第775 號解釋意旨，認此部分尚無依刑法第
    47條第1 項規定加重其刑之必要，爰不依此加重其刑。
　㈤爰以行為人之責任為基礎，審酌被告駕駛動力交通工具發生
    交通事故致告訴人林欣容、林欣樺受有傷害後，雖曾下車察
    看，惟未通知員警及救護人員到場，亦未對傷者施予必要之
    救護並等候員警到場處理，復向告訴人林欣容、林欣樺聲稱
    另有急事將再返回後，即駕車離開現場而逃逸，所為應予非
    難。惟念其犯後坦認犯行，非無悔意，且已與告訴代理人林
    秀花（即告訴人林欣容、林欣樺之母）調解成立，已依約賠
    償新臺幣4 萬元等情，有本院110 年11月16日調解筆錄在卷
    可稽（見交訴卷二，第109 至110 頁），並兼衡被告對於本
    案交通事故發生之過咎程度、告訴人林欣容、林欣樺之受傷
    情形，及被告自陳大學畢業、家庭經濟狀況勉持、現從事餐
    飲業等一切情狀（見偵卷，第7 頁），量處如主文所示之刑
    ，並諭知易科罰金之折算標準。
三、公訴不受理部分：
  ㈠公訴意旨另以：被告本案駕駛動力交通工具發生交通事故，
    致告訴人林欣容、林欣樺受有傷害，因認被告亦涉犯刑法第
    284 條前段過失傷害罪嫌。
  ㈡按告訴乃論之罪，告訴人於第一審辯論終結前，得撤回其告
    訴；其告訴經撤回者，法院應諭知不受理之判決，並得不經
    言詞辯論為之，刑事訴訟法第238 條第1 項、第303 條第3
    款、第307 條分別定有明文。
  ㈢公訴意旨所指被告此部分之事實，如成立犯罪，乃屬刑法第2
    84 條前段過失傷害罪，依同法第287 條前段規定，須告訴
    乃論。茲因告訴代理人林秀花（即告訴人林欣容、林欣樺之
    母）與被告已於110 年11月16日調解成立，告訴代理人並於
    本院當日審理時撤回對被告過失傷害之告訴等情，有本院當
    日調解書、簡式審判筆錄及刑事撤回告訴狀在卷可憑（見交
    訴卷二，第105 至110 頁），揆諸上揭規定，本案被告被訴
    過失傷害部分，自應為不受理之判決。
據上論斷，應依刑事訴訟法第273 條之1 第1 項、第299 條第1
項前段、第303 條第3 款、第310 條之2 、第454 條，判決如主
文。
本案經檢察官蔡正傑提起公訴，檢察官施韋銘到庭執行職務。
中　　華　　民　　國　 110　　年　　12　　月　　7 　　日
                    刑事第十一庭  法　官  翁健剛
以上正本證明與原本無異。
如不服本判決應於收受判決後20日內向本院提出上訴書狀，並應
敘述具體理由。其未敘述上訴理由者，應於上訴期間屆滿後20日
內向本院補提理由書(均須按他造當事人之人數附繕本)「切勿逕
送上級法院」。 
    　　　　　　　　　　　　　　　書記官　黃挺豪　
中　　華　　民　　國　　110 　年　　12　　月　　7 　　日
中華民國刑法第185條之4
駕駛動力交通工具發生交通事故，致人傷害而逃逸者，處6月以
上5年以下有期徒刑；致人於死或重傷而逃逸者，處1年以上7年
以下有期徒刑。
犯前項之罪，駕駛人於發生交通事故致人死傷係無過失者，減輕
或免除其刑。
附件：
臺灣桃園地方檢察署檢察官起訴書
                                    109年度偵字第31690號
    被　　　告　張瀚文　男　32歲（民國00年0月00日生）
                        住○○市○○區○○○街000號13樓
                        之2
                        居新北市○○區○○街00號2樓
                        國民身分證統一編號：Z000000000號
上列被告因公共危險等案件，已經偵查終結，認應提起公訴，茲
將犯罪事實及證據並所犯法條分敘如下：
        犯罪事實
一、張瀚文前因毒品案件，經臺灣桃園地方法院判決確定，於民
    國108年8月22日易科罰金執行完畢。詎不知悔改，於109年6
    月26日12時18分許，駕駛廖少傑所有之車牌號碼0000-00號
    自用小客車，行駛在桃園市桃園區正光路順向往力行路方向
    ，於匯入力行路之際，因疏未注意左側力行路往永安路方向
    有無來車，遂與騎乘車牌號碼000-0000號普通重型機車直行
    在力行路往永安路方向之林欣容以及林欣樺發生碰撞，致使
    林欣容以及林欣樺受有多處擦挫傷之傷害。詎張瀚文僅下車
    向林欣容以及林欣樺謊稱有急事，未給予救助及救護，逕行
    駕車逃離現場。
二、案經林欣容以及林欣樺告訴及桃園市政府警察局桃園分局報
    告偵辦。
        證據並所犯法條
一、證    據：
        （一）被告張瀚文之警詢供詞。
        （二）告訴人林欣容、林欣樺之指訴。
        （三）證人廖少傑之警詢證詞。
        （四）林欣容、林欣樺之聖保祿醫院診斷證明書2紙。
        （五）桃園市政府警察局道路交通事故現場圖、道路交
              通事故調查報告表   (一)、(二)各1份。
        （六）路口監視器影像檔共6幀。
        （七）現場照片共6幀。
二、核被告張瀚文所為，涉嫌刑法第185條之4之肇事逃逸及第 2
    84條前段之過失傷害罪嫌。被告上開2犯行，犯意各別，行
    為互殊，請與分論併罰。又被告受有上開有期徒刑執行完畢
    ，有本署刑案資料查註紀錄表1份在卷可稽，5年內再故意犯
    本件有期徒刑以上之肇事逃逸罪嫌，請依累犯規定，加重其
    刑。
三、依刑事訴訟法第251條第1項提起公訴。
    此　  致
臺灣桃園地方法院
中　　華　　民　　國　 109　　年　　12　　月　　1　　日
                              檢  察  官  蔡正傑
本件證明與原本無異　　　　　　　　　　　　　　　　　
中　　華　　民　　國 　109　  年 　 12 　 月　  9 　　日
                              書  記  官  姚柏璋